# 请教陈版主关于三税及附加税种退税列报问题

提问人：damon0306 时间：2015-07-28 16:36:54
根据税法相关规定，对增值税、消费税、营业税“三税”实行先征后返、先征后退、即征即退办法的，除另有规定外，对随“三税”附征的城市维护建设税和教育费附加，一律不予退(返)还。 对于因减免税而需要进行“三税”退库的，城市维护建设税可同时退库。因此，对于先征后返、先征后退、即征即退办法的三税不存在附加税种退税的情况，但是对于因减免税而需要进行“三税”退库的主税种及附加税种，应如何列报？望陈版主回复。 （ 个人认为免税情况下，若主税种因种种原因，如税法规定为免税，但当期免税文件没有下来税局先征收主税种及附加税种，随后退主税种，应确认退税当期主营业务收入（可能跨期），附加税种确认退税当期营业外收入-政府补助（可能跨期）。）

回答人：chenyiwei
基本赞同你的理解，但要注意： 1 、“退主税种，应确认退税当期主营业务收入”仅限于增值税，如果是退消费税或营业税，则应冲减退回当期的营业税金及附加。 2 、这种做法主要用于减免税需向税务机关申请，而税务机关自由裁量权较大，导致能否获得退还、何时退还和可退还金额的不确定性较大的情况。

提问人：ivancheng 时间：2015-07-29 09:10:12
请问为什么增值税退税应确认退税当期主营业务收入？另外，退消费税或营业税为什么不作为政府补助而应冲减退回当期的营业税金及附加？这么处理的理论依据是什么？ 谢谢！

回答人：chenyiwei
因为此处的退税是后期确认前期的免税资格而退回前期多交的税款，而准则规定免税项目应按发票金额全额确认收入。 2 、因为其依据是税收减免（等同于直接减免，只不过因为前期已交税而退回前期多交数）。

提问人：zlp_1218 时间：2015-07-29 19:42:14

回答人：chenyiwei
软件企业是超税负即征即退，不是免税，所以计入营业外收入，与此处免税的情况不同。

提问人：kxcpa 时间：2015-08-01 10:38:15
请教版主，此处直接计入“主营业务收入”是否与准则指南规定相矛盾，准则应用指南上明确规定，“用于补偿企已发生的费用或损失的，取得是直接计入当期损益（营业外收）”。

回答人：chenyiwei
这不是政府补助，不适用此条。